臺灣臺南地方法院民事裁定　　　 100年度消債清字第19號
聲　請　人
即　債務人　郭民宗
代　理　人　宋錦武律師
上列當事人聲請消費者債務清理事件，本院裁定如下：
    主  文
聲請人應於本裁定送達後10日內，補提如附件所示文件及相關資
料到院。
    理  由
一、按債務人聲請清算時，所提出之財產及收入狀況說明書，應
    表明下列事項，並提出證明文件：(一)財產目錄，並其性質
    及所在地。(二)最近五年是否從事營業活動及平均每月營業
    額。(三)收入及必要支出之數額、原因及種類。(四)依法應
    受債務人扶養之人，此觀諸消費者債務清理條例第81條第4
    項規定自明。次按，債務人聲請更生或清算不合程式或不備
    其他要件者，法院應以裁定駁回之，但其情形可以補正者，
    法院應定期間先命補正，同條例第8條定有明文。且法院裁
    定開始清算程序前，得依職權訊問債務人，並得定期命債務
    人據實報告清算聲請前二年內財產變動之狀況，債務人若違
    反前項報告義務者，得駁回之，同條例第82條第1項、第2項
    亦有明定。
二、本件債務人具狀聲請清算，未提出如附件所示文件及資料到
    院，爰定期命補正，如逾期未補正，則駁回其聲請。
中    華    民    國    100    年    11    月    1    日
              民事第三庭    法  官  童來好
上為正本係照原本作成。
本裁定不得抗告。
中    華    民    國    100    年    11    月    1    日
                            書記官  凌昇裕
附件：
1、本院前於民國100年9月13日以裁定命聲請人提出聲請人於協
   商前係經營文成社（統一編號：00000000），應陳報文成社
   95年度至96年度有營業期間之每月平均營業額，並提出相關
   營業所得申報資料。惟聲請人僅提出96年度之相關營業資料
   ，未就上開事項為全部回覆，本院認有命聲請人儘速陳報之
   必要。
2、所謂營業活動，係指反覆從事銷售貨物、提供勞務或其他相
   類行為，以獲取代價之社會活動者；聲請人為公司或其他營
   利法人之負責人，無論是否受有薪資，均視為自己從事營業
   活動，其營業額依該公司或其他營利法人之營業額定之。經
   查聲請人於聲請狀僅主張協商前係經營文成社。嗣聲請人又
   主張：「民國95年與金融機構成立協商時之主要收入為久成
   有限公司，因營運愈趨困難…，而結束營業。」等語。另查
   聲請人所提出之財團法人金融聯合徵信中心當事人綜合信用
   報告─債務清理條例前置協商專用債權人清冊記載聲請人係
   久成有限公司之股東及欣欣圖書社之負責人，是請聲請人依
   誠實及信用原則陳報如下事項，切勿為不實之記載，並檢附
   相關證明文件。
 聲請人主張經營欣欣圖書社（統一編號：00000000）及久成
   有限公司（統一編號：00000000），其營業額即視為聲請人
   之收入，請提出該社於聲請人自聲請前1日回溯5年之營利事
   業所得稅申報書及營業人營業稅額申報書；若聲請人並未辦
   理營利事業登記，請釋明如何辦理營業收入之稅額繳納？
 除欣欣圖書社、久成有限公司及文成社，請聲請人釋明是否
   尚有從事其他營業活動？若有，請提出該營業活動聲請人自
   聲請前1日回溯5年之營利事業所得稅申報書及營業人營業稅
   額申報書；若聲請人並未辦理營利事業登記，請釋明如何辦
   理營業收入之稅額繳納？
 聲請人為久成有限公司股東之期間及出資額若干？有無擔任
   董事職務？